臺灣新竹地方法院宣示判決筆錄       100年度審訴字第557 號
公  訴  人  臺灣新竹地方法院檢察署檢察官
被      告  黃淑芬
指定辯護人  本院公設辯護人周凱珍
上列被告因違反毒品危害防制條例之案件，經檢察官提起公訴（
100 年度毒偵字第1253號）後，聲請本院改依協商程序而為判決
，於中華民國100 年9 月30日下午4 時在本院刑事第十一法庭宣
示判決，出席職員如下：
                                      審判長法官  邱忠義
                                          書記官  劉依緹
                                          通  譯  邱立杰
法官起立朗讀判決主文、犯罪事實要旨、處罰條文，及告以上訴
限制、期間並提出上訴狀之法院，且諭知記載其內容：
一、主  文：
    黃淑芬施用第一級毒品，累犯，處有期徒刑捌月。又施用第
    二級毒品，累犯，處有期徒刑伍月。應執行有期徒刑拾壹月
    。
二、犯罪事實要旨：
（一）黃淑芬前曾(1)於民國93年2 月間，因違反毒品危害防制條
      例案件，經臺灣苗栗地方法院（下稱苗栗地院）以93年度
      訴字第187 號判決，分別判處有期徒刑6 月、6 月，並經
      定應執行刑為有期徒刑1 年確定。(2)又於95年2 月間，因
      違反毒品危害防制條例案件，經苗栗地院以95年度訴字第
      283 號判決，判處有期徒刑8 月確定。(3)又於95年9 月間
      ，因違反毒品危害防制條例案件，經苗栗地院以95年度訴
      字第620 號判決，分別判處有期徒刑8 月、6 月，並經定
      應執行刑為有期徒刑1 年確定。(4)又於95年11月間，因違
      反毒品危害防制條例案件，經苗栗地院以95年度訴字第70
      4 號判決，分別判處有期徒刑9 月、6 月，並經定應執行
      刑為有期徒刑1 年1 月確定。復因減刑條例實施，上開(2)
      案件經苗栗地院以96年度聲減字第1367號裁定，減為有期
      徒刑4 月確定；另前開(3)(4)案件，經苗栗地院以96年度聲
      減字第836 號裁定，均減為原刑期二分之一，並經定應執
      行刑為有期徒刑1 年確定後，再與上述(1)(2)案件接續執行
      ，於95年11月11日入監執行，而於97年7 月24日縮短刑期
      假釋付保護管束出監，並於97年9 月18日保護管束期滿假
      釋未經撤銷視為執行完畢。
（二）黃淑芬前於86年10月間，因施用毒品案件，經本院以86
      年度易字第2011號裁定送觀察勒戒後，因認無繼續施用毒
      品傾向，於87年9 月19日出所執行完畢，嗣經本院以86年
      度易字第2011號判決，判處免刑確定。又於88年8 月間
      ，因施用毒品案件，經本院以88年度毒聲字第1642號裁定
      送觀察勒戒後，因認有繼續施用毒品之傾向，再經本院以
      89年度毒聲字第594 號裁定，令入戒治處所施以強制戒治
      1 年，嗣其強制戒治執行滿3 月後，經戒治處所認無繼續
      戒治之必要，復經本院以89年度毒聲字第2034號裁定停止
      戒治，所餘戒治期間付保護管束，然黃淑芬因於此期間內
      違反保護管束應遵守事項情節重大，嗣經本院以90年度毒
      聲字第21號裁定撤銷停止戒治，於90年5 月17日入所執行
      其殘餘戒治期日，而於90年11月7 日執行完畢出所；刑責
      部分，亦經本院以89年度訴字第130 號判決，分別判處有
      期徒刑7 月、4 月，並經定應執行刑為有期徒刑10月確定
      。又於93年2 月間，因施用毒品案件，經苗栗地院以93
      年度訴字第187 號判決，判處有期徒刑6 月確定。
（三）詎黃淑芬竟不知悔改，於前開強制戒治處分執行完畢釋放
      後，「5 年內再犯」施用毒品案件，並經法院判處罪刑確
      定後，(1)復基於施用第一級毒品海洛因的犯罪意思，於10
      0 年3 月23日凌晨2 至3 時許，在其友人位於新竹縣新豐
      鄉之住處內，以將海洛因粉末置入針筒內，再加水注射入
      體內之方式，施用第一級毒品海洛因1 次。(2)另基於施用
      第二級毒品甲基安非他命的犯罪意思，於上開地點，在施
      用完第一級毒品後，以將甲基安非他命置於玻璃球內點火
      燒烤，吸食其煙霧之方式，施用第二級毒品甲基安非他命
      1 次。嗣於100 年3 月24日上午8 時10分許，在新竹縣新
      豐鄉瑞興村崁頭108 號前因另案通緝為警查獲，復經其同
      意由警採集其尿液送驗，結果呈安非他命、甲基安非他命
      、嗎啡、可待因陽性反應，始悉上情。
（四）案經新竹縣政府警察局竹北分局報告臺灣新竹地方法院檢
      察署檢察官偵查起訴。
三、處罰條文：
    毒品危害防制條例第10條第1 項、第2 項，刑法第11條前段
    、第47條第1 項、第51條第5 款。
四、協商判決除有刑事訴訟法第455 條之4 第1 項第1 款於本訊
    問程序終結前，被告撤銷協商合意或檢察官撤回協商聲請者
    ；第2 款被告協商之意思非出於自由意志者；第4 款被告所
    犯之罪非第455 條之2 第1 項所定得以協商判決者；第6 款
    被告有其他較重之裁判上一罪之犯罪事實者；第7 款法院認
    應諭知免刑或免訴、不受理者情形之一，及違反同條第2 項
    「法院應於協商合意範圍內為判決；法院為協商判決所科之
    刑，以宣告緩刑或2 年以下有期徒刑、拘役或罰金為限」之
    規定者外，檢察官與被告均不得上訴。
五、如有前項得上訴之情形，得自收受宣示判決筆錄送達之日起
    10日內，向本院提出上訴書狀，上訴於第二審法院。
中    華    民    國   100    年    9     月    30    日
                  刑事第九庭書  記  官    劉依緹
                            法      官    邱忠義
以上筆錄正本係照原本作成。
中    華    民    國   100    年    9     月    30    日
                            書  記  官    劉依緹
附錄本案處罰實體法條全文：
毒品危害防制條例第10條第1 項、第2 項：
施用第一級毒品者，處6 月以上5 年以下有期徒刑。
施用第二級毒品者，處3 年以下有期徒刑。